# 请教关于扩建机组发生的生产准备费账务处理的问题

提问人：kuaileyo 时间：2013-01-02 15:38:08
电厂原有 4 台机组，本年扩建 2 台机组尚未投产运行，发生的生产准备费中生产人员培训及提前进场费是发生当期直接计入损益还是在投产当年一次性计入损益？和新建机组的账务处理有区别么？

回答人：chenyiwei
直接计入损益。类似问题在本版面上有讨论。

提问人：soliderzhang 时间：2014-01-14 09:59:21
陈老师 不好意思 我在版面里找了半天 也没有找到这个关于生产准备费的讨论帖子，能否请你重新解答下 谢谢 但是《国家电网公司会计核算方法 2009 》P147页 规定“随基建工程完工移交的生产职工培训及提前进厂费用等，在开始生产经营的当月一次计入损益”进行核算，待工程完工一次摊销。”所以我们有点困惑，谢谢您

回答人：chenyiwei
或者你查一下《计学撮要 2013 》问题5-2-4（生产人员培训及提前进厂费用是属于经营活动还是投资活动）。